# 同一控制合并，合并报表追溯调整的期间问题

提问人：yufangfang 时间：2020-06-08 23:06:00
若A和B从设立开始就由同一人控制，A公司 2019 年设立子公司，需要编制合并报表，同时A公司在 2020 年收购B公司100%股权，请问:
1.A公司同控B公司编制 2020 年报表的时候需要追溯调整 2019 年度合并数据，那 2018 年度A公司还不存在子公司，若申报期为2018-2020年度， 2018 年度是否也需要模拟合并数据？还是合并报表追溯调整的最早期就是 2019 年度，无需追溯 2018 年度？

回答人：chenyiwei
理论上，合并报表是从A在 2019 年内新设子公司时开始编制的，所以对B业务的收购不应追溯到开始编制合并报表之前。但为了完整反映该业务在历史上的财务状况和经营成果、现金流量情况，建议在报表附注中以补充资料形式补充提供假设最早申报期间已取得该业务情况下的备考合并数据。